【裁判字號】    95,財管,11
【裁判日期】    950327
【裁判案由】    指定遺產管理人
【裁判全文】
臺灣彰化地方法院民事裁定  95年度財管字第11號
聲  請  人  馬來西亞商富析資產管理股份有限公司臺灣分公司
法定代理人  甲○○
非訟代理人  丙○○
上列聲請人聲請為被繼承人乙○選任遺產管理人事件，本院裁定
如下：
    主      文
選任陳東昌（男，民國○○年○○月○○日生，國民身份證統一編號：
Ｚ000000000號，住彰化縣芳苑鄉建平村文明巷7號）為被繼承人
乙○（男，民國○○年○○月○○日生，民國94年02月12日死亡，原住
彰化縣芳苑鄉建平村文明巷7號，國民身份證統一編號：Ｚ00000
0000號）之遺產管理人。
聲請程序費用由聲請人負擔。
    理      由
一、按繼承開始時，繼承人有無不明，而無親屬會議或親屬會議
    未於一個月內選定遺產管理人者，利害關係人得聲請法院選
    任遺產管理人。又按先順序繼承人均拋棄其繼承權時，由次
    順序之繼承人繼承。其次順序繼承人有無不明或第四順序之
    繼承人均拋棄其繼承權者，準用關於無人承認繼承之規定，
    民法第1177條、第1178條第1項、第2項、 第1176條第6項規
    定甚明。
二、本件聲請意旨略以：緣聲請人受讓台中商業銀行股份有限公
    司對被繼承人乙○之新台幣參佰伍拾萬元之債權及其擔保及
    其他從屬權利，聲請人係被繼承人乙○之債權人，而被繼承
    人乙○於民國（下同）94年02月12日死亡，其法定繼承人均
    依法具狀聲明拋棄繼承，並經鈞院准予備查在案，且被繼承
    人之親屬會議亦未於繼承開始後一個月內選任遺產管理人聲
    請人為處理與被繼承人間之上開債務，乃依法聲請選定被繼
    承人乙○之遺產管理人等語。
三、查聲請人主張之事實，業據提出被繼承人乙○之繼承系統表
    、戶籍謄本二份、本院95年01月11日彰院鳴家勇94年度繼字
    240第1950004907號函影本、本院 92年01月23日彰院松執育
    90年執字第9590號債權憑證影本及債權讓與證明書影本為證
    ，並經本院依職權調取本院94年度繼字第 240號拋棄繼承事
    件卷宗查核無訛，聲請人之主張堪信屬實。
四、次查陳東昌為被繼承人乙○之四子，係民國○○年○○月○○日生
    ，其與被繼承人乙○關係密切，且為上開債務之主債務人，
    衡情對被繼承人乙○之債權債務關係應較他人清楚，又其年
    紀並非老邁，應堪勝任遺產管理之務。綜上，認本件選任陳
    東昌為被繼承人乙○之遺產管理人應為適當，並裁定如主文
    所示。
五、依非訟事件法第21條第1項裁定如主文。
中    華    民    國    95    年    3     月    27    日
                        家事法庭法  官  邱月嬌
上為正本係照原本作成。
如不服本裁定，應於收受裁定後十日內向本院提出抗告狀。
中    華    民    國    95    年    3     月    29    日
                                書記官  陳昌哲


司法院資訊處製作；財團法人民間司法改革基金會備份。
